【裁判字號】    99,上易,1879
【裁判日期】    990923
【裁判案由】    竊盜
【裁判全文】
臺灣高等法院刑事判決                99年度上易字第1879號
上  訴  人
即  被  告  甲○○
上列上訴人因竊盜案件，不服臺灣桃園地方法院99年度易緝字第
54號，中華民國99年7月21日第一審判決（起訴案號：臺灣桃園
地方法院檢察署98年度偵字第26118號），提起上訴，本院判決
如下：
    主  文
上訴駁回。
    事實及理由
一、本案經本院審理結果，認第一審以上訴人即被告甲○○（下
    稱被告）犯刑法第321條第1項第3、4款之結夥三人以上攜帶
    兇器竊盜罪，累犯，判處有期徒刑1年，並應於刑之執行前
    ，令入勞動場所強制工作3年；認事用法及量刑均無不當，
    應予維持，並引用第一審判決書記載之事實、證據及理由（
    如附件）。
二、被告上訴意旨略以：伊不是以竊盜為常業，原審量刑過重云
    云。
三、惟經查：
（一）被告前因(一)搶奪暨竊盜案件，於86年9月1日經臺灣板橋地
      方法院以86年度訴字第376號判決判處有期徒刑1年、10月
      ，經定應執行之刑為有期徒刑1年6月確定，於87年7月8日
      執行完畢；復因(二)恐嚇案件，於88年3月31日經本院以88
      年度上易字第1099號判決定應執行之刑為有期徒刑2年6月
      確定，於90年4月10日執行完畢；又因(三)妨害公務案件，
      於92年10月27日經臺灣板橋地方法院以92年度易字第1954
      號判決判處有期徒刑5月確定，於92年12月20日執行完畢
      ；再因(四)妨害兵役治罪條例案件，於93年10月25日經臺灣
      板橋地方法院以93年度簡字第3359號判決判處有期徒刑4
      月確定；更因(五)竊盜案件，於93年9月26日經臺灣板橋地
      方法院以93年度簡字第3280號判決判處有期徒刑6月確定
      ，前開所犯(四)、(五)案件，經定應執行之刑為有期徒刑8月
      ，於94年9月27日執行完畢；另因(六)違反毒品危害防制條
      例案件，經94年12月5日經本院以94年度上訴字第2476 號
      判決判處有期徒刑2年；又因(七)違反毒品危害防制條例案
      件，經94年9月27日經臺灣板橋地方法院以94年度訴字第
      814號判決判處有期徒刑8月、6月確定，嗣經減刑減為有
      期徒刑4月、3月，前開所犯(六)、(七)案件，經定應執行之刑
      為有期徒刑2年5月，於97年2月27日假釋出監，於97年8月
      31日假釋期滿未經撤銷，未執行之刑視為已執行，而執行
      完畢；又因(八)違反毒品危害防制條例案件，於98年11月16
      日經臺灣臺北地方法院以98年度簡字第4077號判決判處拘
      役40日確定。因認被告有犯罪習慣。業經原審查明詳載於
      原判決事實欄。原審係以被告有犯罪習慣，因之適用竊盜
      犯贓物犯保安處分條例第3條第1項、第4條、第5條等規定
      ，諭知被告應於刑之執行前，令入勞動場所強制工作3年
      ；是原審並非以被告係以竊盜為常業，而諭知上開強制工
      作之保安處分。被告執其非以竊盜為常業為辯，顯無可採
      。
（二）另，原審於本案量刑（含保案處分）時已審酌被告有上述
      所載之犯罪前科，素行不佳，本年壯力強，僅因貪圖他人
      財物，竟不思正途取得，即恣意結夥三人攜帶凶器參與本
      件竊盜犯行之實施，所竊得之財物造成瑞領公司損失合計
      約新台幣50,000元，然犯後坦承犯行，態度尚為良好，兼
      衡其犯行所用手段、智識程度、品行、生活狀況等一切情
      狀；復審酌被告正值青壯，身強體健，業經多次判決處刑
      ，仍不思洗心革面，尋正途以獲取一己所需財物，結夥三
      人攜帶兇器下手行竊而犯本案，益見被告前經法院判處罪
      刑與監獄執刑，仍未思悛悔，一再犯案，據此不僅彰顯其
      確有犯罪之習慣，尤徵單憑施予刑罰制裁，殊難收矯正被
      告竊盜惡習之功，毫無收戒除其不勞而獲劣性之效，職是
      ，僅藉刑之執行既不足以徹底根絕其劣性，自有另謀其他
      處遇方式之必要，俾能矯其頑習，並防杜再犯，參酌被告
      前揭犯行已顯現之嚴重性、危險性及僅科以刑罰宣告絕無
      矯正被告行為之可期待性之事項，認僅予被告有期徒刑之
      宣告，尚不足改變被告犯罪之習慣，為使被告習得將來適
      應社會生活所需，以正其行等情。已據原判決於理由欄內
      詳予敘明。
四、綜上所述，被告上述上訴意旨所陳，空言指摘原審量刑過重
    ，復執非原審諭知強制工作之保安處分之事由為辯，以此指
    摘原判決不當，求予撤銷改判，為無理由，應予駁回。
據上論結，應依刑事訴訟法第373條、第368條，判決如主文。
本案經檢察官羅建勛到庭執行職務。
中    華    民    國    99    年    9     月    23    日
                  刑事第二十庭審判長法  官  楊貴雄
                                    法  官  周明鴻
                                    法  官  林銓正
以上正本證明與原本無異。
不得上訴。
                                    書記官  張淨卿
中    華    民    國    99    年    9     月    27    日
附錄：本案論罪科刑法條全文
中華民國刑法第321條
（加重竊盜罪）
犯竊盜罪而有左列情形之一者，處 6 月以上、 5 年以下有期徒
刑：
一、於夜間侵入住宅或有人居住之建築物、船艦或隱匿其內而犯
    之者。
二、毀越門扇、牆垣或其他安全設備而犯之者。
三、攜帶兇器而犯之者。
四、結夥三人以上而犯之者。
五、乘火災、水災或其他災害之際而犯之者。
六、在車站或埠頭而犯之者。
前項之未遂犯罰之。

司法院資訊處製作；財團法人民間司法改革基金會備份。
